【裁判字號】    92,交抗,1008
【裁判日期】    921031
【裁判案由】    違反道路交通管理處罰條例
【裁判全文】
臺灣高等法院交通事件裁定                      九十二年度交抗字第一○○八號
    抗  告  人
    即受處分人  甲○○
右抗告人因違反道路交通管理處罰條例案件，不服臺灣臺北地方法院，中華民國九十
二年九月二十九日所為裁定（九十二年度交聲字第一一五二號），提起抗告，本院裁
定如左：
    主  文
抗告駁回。
    理  由
一、按汽車在同一車道行駛時，除擬超越前車外，後車與前車之間應保持隨時可以煞
    停之距離。又汽車行駛時，駕駛人應注意車前狀況及兩車併行之間隔，並隨時採
    取必要之安全措施，道路交通安全規則第九十四條第一項、第三項定有明文。次
    按汽車駕駛人，駕駛汽車違反道路交通安全規則，因而肇事致人受傷者，吊扣其
    駕駛執照三個月至六個月，道路交通管理處罰條例第六十一條第三項亦有明定。
二、原裁定略以：異議人上開違規肇事致人受傷之事實，有臺北市政府警察局交通警
    察大隊受理交通違規事件調查表、道路交通事故現場圖、交通事故分析研判表與
    交通事故談話紀錄表及臺北市政府警察局信義分局交通分隊交通事故補充資料表
    等影本各一件在卷可按，觀諸異議人於當時陳述：「我駕車沿信義路慢車道西向
    東起步，起步前，我確實看到輕機ＥＤＤ─三二七，我就從其左側超車時，對方
    突然煞車，讓我無法反應，致我右前車頭和我左後方碰撞肇事．．．」、「我不
    清楚發生危害狀況時距離對方多遠，我沒注意到對方之動態才會撞上。」等語，
    顯然其超車時未與該擬超越之輕型機車保持隨時可以煞停之距離，亦未注意車前
    狀況及兩車併行之間隔，致該輕型機車煞車時其無法採取必要之安全措施而肇事
    。另按道路交通管理處罰條例第六十二條第一項規定：「汽車駕駛人，駕駛汽車
    肇事致人受傷或死亡，應即採取救護或其他必要措施，並向警察機關報告，不得
    駛離；違者吊扣其駕照三個月至六個月；逃逸者吊銷駕駛執照。」，是異議人因
    駕駛汽車肇事致人受傷，依法本即有採取救護之義務，自當不得以此免除其交通
    違規之處罰；且其縱於違規肇事致人受傷後與被害人達成和解，亦無礙於原處分
    機關所為之交通裁罰處分。綜上所述，原處分機關依道路交通管理處罰條例第六
    十一條第三項，裁處其吊扣駕駛執照三個月，核無違誤，其異議之聲明為無理由
    ，應予駁回。
三、經核原裁定認事用法，洵無違誤。抗告意旨以其不知道路交通管理處罰條例第六
    十一條第三項所規定之受傷界限為何云云。惟查，抗告人對於確有與車號ＥＤＤ
    ─三二七之輕型機車碰撞，並為避免妨礙交通遂將車駛離現場，及輕型機車鴐駛
    人亦確實因此件交通事故受有全身多處擦傷等情坦承不諱，則機車駕駛人既有受
    傷之事實，且抗告人違規之行為明確，所辯不知受傷界限云云，顯係卸責之詞，
    委無可採，抗告無理由，應予駁回。
據上論斷，應依道路交通案件處理辦法第二十六條，刑事訴訟法第四百十二條，裁定
如主文。
中      華      民      國    九十二    年      十      月    三十一    日
                              臺灣高等法院交通法庭
                                    審判長法  官  劉  景  星
                                          法  官  陳  博  志
                                          法  官  陳  志  洋
右正本證明與原本無異。
不得再抗告。
                                          書記官  蔡  佩  珊
中      華      民      國    九十二    年     十一     月      五      日


司法院資訊處製作；財團法人民間司法改革基金會備份。
